# João Paulo Barreto de Melo

# Desenvolvedor de Software

#### —

### **Apresentação**

#### João Paulo Barreto de Melo

Rua Noronha Torrezão, 435 Niterói, Rio de Janeiro

(55) 2198527-4919 meloj0299@gmail.com

#### Olá! Me chamo João Paulo, tenho 25 anos e sou morador de Niterói - RJ.

Bacharel em Sistemas de Informação pela Unilasalle-RJ, sou apaixonado por tecnologias inovadoras e estou constantemente em busca de atualizações para aprimorar meus conhecimentos. Tenho grande afinidade em compartilhar meu saber, entusiasmando e capacitando colegas.

Busco ativamente materiais de estudo de qualidade para me manter atualizado e contribuir significativamente para os desafios tecnológicos do cenário atual. Meu ambiente de trabalho ideal é aquele em que a colaboração é valorizada, promovendo um espírito de equipe que resulta em um ambiente saudável e amigável.

Estou comprometido em contribuir para o sucesso da equipe, combinando meu conhecimento técnico com habilidades interpessoais para construir relacionamentos sólidos. Sou motivado pela oportunidade de enfrentar desafios e de crescer profissionalmente em um ambiente dinâmico e inovador.

# Competências

Python, C#, Unity, JavaScript, HTML, CSS

SQL, PL/SQL

KANBAN, Scrum, Lean Six Sigma (Yellow Belt)

GIT

Amazon Web Services (AWS), Docker

**RPA** com Automation Anywhere

Inglês (C1), Espanhol(A2), Alemão (A1)

# Formação

Centro Universitário La Salle do Rio de Janeiro (UNILASALLE-RJ)

/ Bacharelado, Sistemas de Informação

2017 - 2023, Rio de Janeiro

**University of Colorado** / Cursos Integrados

2022 - 2023

Programa de Cursos Integrados com foco em desenvolvimento de jogos utilizando C# e Unity oferecido na plataforma online Coursera.

## Experiência

#### M4U / Estagiário de Suporte

Junho, 2018 - Junho, 2019 - Rio de Janeiro.

Desempenhei um papel crucial no suporte à certificação de aplicativos submetidos por desenvolvedores para inclusão nas lojas de aplicativos da LIO. Responsável pelo acompanhamento e orientação durante o processo de cadastro, tanto dos desenvolvedores quanto de seus aplicativos, nas plataformas da CIELO LIO. Além disso, desempenhei diversas outras atividades relacionadas a esses processos, garantindo a conformidade e a qualidade dos aplicativos, contribuindo assim para a excelência na experiência do usuário e o sucesso geral no ecossistema da CIELO LIO.

#### M4U / Estagiário de Desenvolvimento

Junho, 2019 - Junho, 2020 - Rio de Janeiro.

Exerci a função de Suporte de Desenvolvimento, concentrando-me no código dos aplicativos dos nossos parceiros desenvolvedores. Nesse contexto, estabeleci uma sólida expertise em diversas tecnologias.

#### M4U / Analista de Desenvolvimento Jr.

Junho, 2020 - Agosto, 2020 - Rio de Janeiro.

Durante esse período, destaco a aplicação de práticas sólidas de qualidade, incluindo Testes Unitários e Testes de Integração, para garantir a robustez e confiabilidade dos sistemas relacionados aos Meios de Pagamento. Essa experiência ampliou minha compreensão e habilidades práticas no desenvolvimento mobile, além de fortalecer meu conhecimento em ferramentas essenciais para garantir a eficiência e a qualidade dos processos de desenvolvimento e integração.

#### **Braspag /** Analista de Desenvolvimento 1

Agosto, 2020 - Janeiro, 2021 - Rio de Janeiro.

Transitei para integrar a equipe dedicada ao desenvolvimento dos sistemas destinados aos parceiros desenvolvedores, englobando projetos como a Cielo Store, Dev Console, entre outros. Vale ressaltar que a transição para esta nova oportunidade ocorreu dentro do mesmo grupo (CIELO), motivada por uma mudança de projeto, refletindo meu contínuo comprometimento em contribuir para o sucesso e a inovação no âmbito da empresa.

#### Ocyan/Foresea / Estagiário de Sistemas

Outubro, 2021 - Outubro, 2023 - Rio de Janeiro.

Durante meu período como estagiário na Ocyan e na Foresea (Empresas do mesmo grupo), recebi a responsabilidade de dar manutenção e ajudar em melhorias nos sistemas internos, dentre eles, o sistema Qualitor. Além disso, também atuei ajudando as frentes de Oracle Cloud e por último, integrando o time de PowerBI agilizando as tarefas com meus líderes.

#### **Certificados**

Python 3: Introdução A Orientação A Objetos - Alura

Introduction to C# Programming and Unity - University of Colorado

Consultas SQL no Oracle: Projeções, Seleções, Joins e Views - Alura

Business Intelligence Foundation Professional Certification - BIFPC - Certiprof International

NDG Linux Unhatched English 0920 cga - Cisco Networking Academy

Introduction to Cybersecurity - Cisco Networking Academy

Lean KANBAN - Nower

Six Sigma Yellow Belt - MI Domenech - Lean Six Sigma Estilo Startup Oracle Cloud Basics Explorer - Oracle

### **Projetos Pessoais**

# Desenvolvimento de Jogos Acessíveis: Uma abordagem com visão computacional / C#, Python, Unity

https://www.linkedin.com/feed/update/urn:li:activity:7142269222394494976/?updateEntityUrn=urn%3Ali%3Afs\_feedUpdate%3A%28V2%2Curn%3Ali%3Aactivity%3A7142269222394494976%29

O jogo que foi desenvolvido é uma reimaginação do clássico Crossy Road, e o diferencial está na forma como o personagem é controlado. Em vez do tradicional teclado, as movimentações são capturadas pela webcam, permitindo que os jogadores controlem o game com gestos das mãos. Essa abordagem visa tornar os jogos mais inclusivos e acessíveis, proporcionando uma experiência única e divertida para todos os jogadores, independentemente de suas habilidades motoras.

Esses dados são capturados por um script em Python, utilizando as bibliotecas OpenCV e CVZone para o reconhecimento das mãos e através de outro script, em C#, os dados são repassados para a Unity onde fiz toda a adaptação da movimentação.

#### **Futbot / Python**

 $https://www.linkedin.com/feed/update/urn:li:activity:6764340227688431616/?\\ updateEntityUrn=urn%3Ali%3Afs_feedUpdate%3A%28V2%2Curn%3Ali%3Aactivity%3A6764340227688431616%29$ 

O futbot é um bot que é acionado através de um gatilho, dentro do aplicativo de voz Discord. A função do bot é mostrar de forma atualizada a tabela do Campeonato Brasileiro de Futebol. Para isso, ele consulta uma API Restful (https://api-futebol.com.br/dashboard) com as informações dos times. É feita uma conversão dos dados JSON para txt, e após acionar o gatilho (\$fut), ele retorna a colocação, o time, seus pontos, número de jogos válidos e o saldo de gols.